【裁判字號】    98,家救,41
【裁判日期】    980415
【裁判案由】    訴訟救助
【裁判全文】
臺灣嘉義地方法院民事裁定  98年度家救字第41號
聲  請  人  乙○○
法定代理人  甲○○    住同上列.
上列聲請人因與黃志偉間否認子女事件聲請訴訟救助，本院裁定
如下：
    主      文
本件准予訴訟救助。
    理      由
一、本件聲請人以其與黃志偉間訴請否認子女事件（本院98年度
    親字第17號），無資力支出訴訟費用，且非顯無勝訴之望，
    為此聲請訴訟救助等語，並提出財團法人法律扶助基金會專
    用委任狀影本1份以為釋明。
二、按當事人無資力支出訴訟費用者，法院應依聲請，以裁定准
    予訴訟救助。但顯無勝訴之望者，不在此限；法院認定前項
    資力時，應斟酌當事人及其共同生活親屬基本生活之需要。
    民事訴訟法第107條第1、2項定有明文。依上述法條規定，
    法院應依聲請准予救助，惟此項請求救助之事由，依同法第
    109條第2項之規定，無資力支出訴訟費用之事由，仍應釋明
    之。又經財團法人法律扶助基金會分會准予法律扶助之無資
    力者，其於訴訟程序中，向法院聲請訴訟救助時，應准予訴
    訟救助。但另有不符法律扶助事實之證明者，不在此限，法
    律扶助法第62條亦有明文。經查：
  (一)聲請人主張其生母甲○○與黃志偉於民國87年1月8日結婚，
    惟生母甲○○與黃志偉感情不睦，自95年10月間起即已分居
    ，嗣經法院判決於97年4月3日離婚確定，惟聲請人係於97年
    12月14日出生，仍受婚生推定為聲請人生母甲○○與黃志偉
    之婚生子女，惟聲請人與黃志偉並無親子關係，爰依民法第
    1063條第2項之規定提起婚生子女否認之訴等情，業據聲請
    人於否認子女事件中具狀陳明，並經本院依職權調閱該否認
    子女民事卷核閱無誤。準此，聲請人訴請否認子女，非顯無
    勝訴之望。
  (二)又經本院依職權自稅務電子閘門調閱聲請人及其法定代理人
    財產資料，僅聲請人法定代理人有96年利息所得新台幣4,61
    6元，此有稅務電子閘門財產所得調件明細表2份可佐，經審
    酌聲請人及其法定代理人與其等基本生活需要，並參酌聲請
    人及其法定代理人名下無不動產等情，聲請人所提事證，足
    已釋明無資力支出訴訟費用。
  (三)再者，聲請人經向財團法人法律扶助基金會申請法律扶助，
    經該分會核定准予扶助，有該分會申請編號0000000-N-007
    號之前揭專用委任狀影本1份附卷可憑，本院復查尚無其他
    不符法律扶助事實之情形，是聲請人聲請訴訟救助，核無不
    合，應予准許。
三、爰依民事訴訟法第107條前段裁定如主文。
中    華    民    國    98    年    4    月     15    日
                  家事法庭法  官  李文輝
以上正本係照原本作成
如對本裁定抗告須於裁定送達後10日內向本院提出抗告狀
中    華    民    國    98    年    4    月     15    日
                          書記官  黃秀嬌


司法院資訊處製作；財團法人民間司法改革基金會備份。
